---
title: "Telegram Bot"
author: "Ana Paula e Gabriel Gouveia"
date: "04/03/2021"
output: 
  github_document: 
    fig_width:  9
    fig_height: 5
---
## Instalacao

Baixe o pacote com: 
```{r, eval=FALSE}
install.packages("devtools")
devtools::install_github("ebeneditos/telegram.bot")
```
## Antes do Uso

Para o uso do bot, em primeiro você deve criar um novo bot na sua conta do telegram, para isso deve falar com o @Botfather, https://telegram.me/botfather, que é o bot gerenciador de bots da telegram.
Se não tiver o telegram instalado pelo computador, fale com o botfather pelo seu celular.

Primeiro, crie um novo bot:
```{r, eval=FALSE}
/newbot
```
após a criação ele ira pedir um nome para o bot e um user name para o bot, o user name é como um nick, ou seja é único.
Logo que criado um novo Bot ele irá gerar um TOKEN, e esse TOKEN que você irá usar no seu script.

Exemplo de token:
```{r, eval=FALSE}
1407985613:AAGy8Fy26n5j3qw-ZIcYUcBM2mFZPh5asdg
```
Agora seu bot está criado no link: 


https:\\t.me/nickdoseuBOT


## Uso

Agora com o seu TOKEN criado, vamos ao uso

Adicione a biblioteca ao seu programa

```{r, eval=FALSE}
library(telegram.bot)
```
Exemplo rápido de uso:
```{r, eval=FALSE}
updater <- Updater(token = "TOKEN")
start <- function(bot, update){
  bot$sendMessage(chat_id = update$message$chat_id,
  text = sprintf("Olá %s!", update$message$from$first_name))
}
start_handler <- CommandHandler("start", start)
updater <- updater + start_handler
updater$start_polling()
```
Após rodar esse código, seu bot já estará recebendo um comando /start, e responderá com
```{r, eval=FALSE}
Olá Seunome!
```
## Algumas funções para implementar
Para criar seus proprios comandos primeiro gere uma função:
```{r, eval=FALSE}
teste <- function(bot, update){
  bot$sendMessage(chat_id = update$message$chat_id,
  text = "testando")## Função para enviar mensagens.
}
```
Onde bot e update são variáveis da biblioteca.
a variável bot fica com as actions da biblioteca e a update com os recieves sobre o chat e mensagens.

Após isso como você irá chamar essa função para o seu BOT responder 
```{r, eval=FALSE}
teste_handler <- CommandHandler("teste", teste)
##comando para verificar se o comando /teste foi chamado
updater <- updater + teste_handler ##atualiza a instância updater
```
E para finalizar e manter o loop de do seu programa, no final coloque a função
```{r, eval=FALSE}
updater$start_polling()
```



